【裁判字號】    98,易,814
【裁判日期】    981210
【裁判案由】    竊盜
【裁判全文】
臺灣屏東地方法院刑事判決               98年度易字第814號
公  訴  人  臺灣屏東地方法院檢察署檢察官
被      告  甲○○
上列被告因竊盜案件，經檢察官提起公訴（98年度偵字第5259號
），被告於準備程序期日就被訴事實為有罪之陳述，本院合議庭
裁定由受命法官獨任進行簡式審判程序，判決如下：
    主  文
甲○○攜帶兇器竊盜，累犯，處有期徒刑柒月，扣案之自製檳榔
刀壹支（釣竿綁香蕉刀）沒收。
    事  實
一、甲○○前因犯公共危險案件，經臺灣臺中地方法院以95年度
    中交簡字第1464號判決判處有期徒刑3 月確定，並於民國96
    年3 月12日縮刑期滿執行完畢。詎其不知悔改，竟意圖為自
    己不法之所有，於98年6 月30日10時許，持其所有客觀上足
    以傷害人之生命、身體而可供兇器使用之自製檳榔刀1 支（
    釣竿綁香蕉刀），騎乘車牌號碼PDM-671 號重型機車，前往
    張瑞珍所有位於屏東市○○路地號266 號檳榔園，以使用上
    述檳榔刀割取之方式，竊取張瑞珍所有之檳榔2 芎( 約500
    顆) 得手。嗣經張瑞珍發現後，甲○○遂將上開自製檳榔刀
    及竊得之檳榔遺留現場並騎乘前揭機車離去，並經警循該機
    車車牌號碼循線查獲，知悉上情。
二、案經屏東縣政府警察局屏東分局報請臺灣屏東地方法院檢察
    署檢察官偵查起訴。
    理  由
一、按本件被告甲○○所犯為死刑、無期徒刑、最輕本刑3 年以
    上有期徒刑以外之罪，亦非屬高等法院管轄之第一審案件，
    其於準備程序進行中，先就被訴事實為有罪之陳述，經告知
    簡式審判程序之旨，並聽取檢察官、被告之意見後，本院合
    議庭依刑事訴訟法第273 條之1 第1 項裁定進行簡式審判程
    序，是本案之證據調查，依同法第273 條之2 規定，不受同
    法第159 條第1 項、第161 條之2 、第161 條之3 、第163
    條之1 ，及第164 條至第170 條所規定證據能力認定及調查
    方式之限制，合先敘明。
二、上揭事實，業經被告於本院審理時坦承不諱，核與證人張瑞
    珍於警詢時所為證述大致相符（見警卷第5-6 頁），另有被
    告所有自製檳榔刀1 支（釣竿綁香蕉刀）扣案可稽。此外，
    復有偵查報告1 紙（見警卷第1 頁）、屏東縣警察局屏東分
    局扣押筆錄1 份（見警卷第7-9 頁）、扣押物品目錄表1 紙
    （見警卷第10頁）、贓物認領保管單1 紙（見警卷第12頁）
    及現場照片10紙（見警卷第20-24 頁）附卷可稽。是被告上
    開自白核與事實相符，堪以採信。故本件事證明確，被告犯
    行洵堪認定，自應依法論科。
三、按竊盜罪既遂或未遂，係以物之原持有支配關係之破壞，與
    新持有支配關係之建立與否為判斷之依據，即他人之物尚未
    置入行竊者之實力支配下，則為未遂，否則即為既遂。本案
    被告於檢察官偵訊中陳稱：其持自製檳榔刀將上開檳榔自檳
    榔樹上割下，並已將其中1 芎裝入袋子裡等語（見偵卷第5
    頁），並有上開現場照片（見警卷第23頁上方照片）存卷可
    佐，堪認該些檳榔已脫離證人張瑞珍之持有支配關係，且已
    置於被告實力支配之下，被告之竊盜行為顯然已達既遂階段
    ，此不因被告最後未將上開檳榔搬運離去即為證人張瑞珍發
    現而有別。又按刑法第321 條第1 項第3 款之攜帶兇器竊盜
    罪，係以行為人攜帶兇器為其加重條件，此所謂兇器，其種
    類並無限制，凡客觀上足以對人之生命、身體、安全構成威
    脅，具有危險性之物品均屬之，且只需行竊時攜帶此具有危
    險性之兇器為已足，並不以攜帶之初有行兇意圖為必要。查
    被告為本件竊盜犯行時所使用之自製檳榔刀為鐵製品，且既
    可用之割取檳榔，則自當足以致人死傷，客觀上應屬兇器無
    誤。故核被告所為係犯刑法第321 條第1 項第3 款之攜帶兇
    器竊盜罪。又被告曾有如事實欄第一部分所載之犯罪科刑執
    行情形，有臺灣高等法院被告前案紀錄表1 份附卷可按，其
    受有期徒刑執行完畢，5 年以內故意再犯本件有期徒刑以上
    之罪，為累犯，應依刑法第47條第1 項規定加重其刑。爰審
    酌被告身體健全卻不循正當途徑獲取所需，隨意竊取他人物
    品，欠缺對他人財產權之尊重，實不宜寬貸，惟念及事後對
    其所為皆坦白不諱，犯後態度尚稱良好，且其竊得之財物價
    值非鉅，業由證人張瑞珍領回，並未造成更進一步財產損失
    ，另兼衡其智識程度、生活狀況暨公訴人之求刑等一切情狀
    ，就其所犯量處如主文所示之刑，以資懲儆。又扣案之自製
    檳榔刀1 支（釣竿綁香蕉刀），係供被告犯罪所用之物，並
    為被告所有，業據其供明在卷，爰依刑法第38條第1 項第2
    款、第3 項宣告沒收之。
據上論斷，應依刑事訴訟法第273 條之1 第1 項、第299 條第1
項前段，刑法第321 條第1 項第3 款、第47條第1 項、第38條第
1 項第2款，判決如主文。
本案經檢察官任亭到庭執行職務
中    華    民    國    98    年    12    月    10    日
                  刑事第五庭    法  官  程士傑
以上正本證明與原本無異。
如不服本判決應於收受判決後10日內向本院提出上訴書狀，並應
敘述具體理由；其未敘述上訴理由者，應於上訴期間屆滿後20日
內向本院補提理由書（均須按他造當事人之人數附繕本）「切勿
逕送上級法院」。
中    華    民    國    98    年    12    月    10    日
                                書記官  孫秀桃
附錄論罪科刑法條：
刑法第321 條第1 項第3 款
犯竊盜罪而有左列情形之一者，處 6 月以上、 5 年以下有期徒
刑：
三、攜帶兇器而犯之者。


司法院資訊處製作；財團法人民間司法改革基金會備份。
